臺灣屏東地方法院刑事判決　　　　　　　　　　　　　九十三年度訴字第一六四號
　　公　訴　人　臺灣屏東地方法院檢察署檢察官
　　被　　　告　甲○○
右列被告因違反毒品危害防制條例案件，經檢察官提起公訴（九十三年度毒偵字第三
一一號），本院裁定以簡式審判程序審理，茲判決如左：
    主  文
甲○○連續施用第一級毒品，累犯，處有期徒刑壹年，扣案之海洛因壹包（淨重零點
零肆公克，包裝重零點壹捌公克）沒收銷燬；又連續施用第二級毒品，累犯，處有期
徒刑捌月。應執行有期徒刑壹年陸月，扣案之海洛因壹包（淨重零點零肆公克，包裝
重零點壹捌公克）沒收銷燬。
    事  實
一、甲○○曾於民國八十九年間因竊盜案件，經臺灣高雄地方法院以八十九年度易字
    第三一五七號判決處有期徒刑一年六月確定，嗣於九十年間復因違反毒品危害防
    制條例案件，經本院以九十年度屏簡字第一九七號判決處有期徒刑六月確定，上
    開二罪接續執行，於九十二年三月十五日刑期屆滿執行完畢。又曾於八十七年間
    因施用毒品案件，經臺灣高雄地方法院以八十七年度毒聲字第四三○四號裁定移
    送觀察勒戒後，認無繼續施用傾向，而由臺灣高雄地方法院檢察署於八十八年二
    月十九日以八十七年度偵字第二四三二一號為不起訴處分；再因施用毒品，經本
    院以八十八年度毒聲字第一九二一號裁定觀察勒戒後，認有繼續施用傾向，再以
    八十八年度毒聲字第二一八六號裁定予以強制戒治，嗣歷本院裁定停止戒治（八
    十九年度毒聲字第九六○號）及撤銷停止戒治（八十九年度毒聲字第二二三九號
    ），至其強制戒治期間屆滿出所，九十二年間再因施用海洛因及安非他命，經本
    院以九十二年度毒聲字第一一七二號裁定強制戒治，並以九十二年訴字第八二○
    號判決，就施用第一級毒品部分處有期徒刑一年二月，施用第二級毒品部分處有
    期徒刑十月，應執行有期徒刑一年十月確定（此部分尚未執行），嗣因毒品危害
    防制條例修正關於強制戒治之規定，遂於九十三年一月九日釋放出強制戒治處所
    。然甲○○竟猶不思戒除惡習，於五年內復分別基於施用第一級毒品海洛因之概
    括犯意，於九十三年二月八日凌晨零時許及二月九日上午十時許，在屏東縣屏東
    市○○路萬國旅社第三○三號房內，將海洛因摻入香菸內點然而連續施用之；並
    另基於施用第二級毒品安非他命之概括犯意，於同年二月八日十一時許及二月九
    日二十三時許，在上開地點以將安非他命置於玻璃球內燒烤產生煙霧之方式，連
    續施用第二級毒品安非他命。嗣於九十三年二月十日九時許，甲○○在屏東縣屏
    東市○○路萬國旅社前為警臨檢時，在有偵查權之機關尚未發覺其施用毒品犯行
    前，主動向攔查警員陳明上開犯罪情事，願意接受法院裁判而自首，並隨即帶領
    警方進入其所暫居之萬國旅社第三○三號房間內查扣其所有之海洛因一包（淨重
    零點零四公克，空包裝重零點一八公克）。
二、案經屏東縣警察局屏東分局報請台灣屏東地方法院檢察署檢察官偵查起訴。
    理  由
一、上述事實，已據被告甲○○坦白承認，又其於九十三年二月十日為警查獲後於警
    察局所採集之尿液經送檢驗結果，確呈嗎啡（海洛因水解之反應）及甲基安非他
    命陽性反應，有屏東縣衛生局九十三年二月十七日屏縣衛檢六字第九三○○四五
    號煙毒及麻醉藥品類委託檢驗結果通知書一紙在卷可憑，此為鑑定機關本於專業
    知識及以精密儀器測試後所得之結論，自可憑信。此外，復有扣案之白粉狀固體
    一包（淨重零點零四公克，包裝重零點一八公克），經法務部調查局鑑定結果為
    含海洛因成分，此有該局九十三年三月二十二日調科壹字第二四○○○二九三六
    號鑑定通知書一紙存卷可佐，被告自白施用海洛因及安非他命，應與事實相符，
    而堪採信。又被告曾因施用毒品案件，經臺灣高雄地方法院以八十七年度毒聲字
    第四三○四號裁定移送觀察勒戒後，認無繼續施用傾向，而由臺灣高雄地方法院
    檢察署於八十八年二月十九日以八十七年度偵字第二四三二一號為不起訴處分；
    再因施用毒品，經本院以八十八年度毒聲字第一九二一號裁定觀察勒戒後，認有
    繼續施用傾向，再以八十八年度毒聲字第二一八六號裁定予以強制戒治，嗣歷本
    院裁定停止戒治（八十九年度毒聲字第九六○號）及撤銷停止戒治（八十九年度
    毒聲字第二二三九號），至其強制戒治期間屆滿出所，九十二年間再因施用海洛
    因及安非他命，經本院以九十二年度毒聲字第一一七二號裁定強制戒治，並以九
    十二年訴字第八二○號判決，就施用第一級毒品部分處有期徒刑一年二月，施用
    第二級毒品部分處有期徒刑十月，應執行有期徒刑一年十月確定（此部分尚未執
    行），嗣因毒品危害防制條例修正關於強制戒治之規定，遂於九十三年一月九日
    經釋放出所等情，有臺灣高等法院被告全國前案紀錄表、刑案資料查註紀錄表各
    一份附卷足憑，故本件事證明確，被告施用海洛因及安非他命之犯行，均堪以認
    定。
二、核被告施用海洛因之行為，係犯毒品危害防制條例第十條第一項施用第一級毒品
    罪；其施用安非他命之行為，則係犯同條例第十條第二項施用第二級毒品罪。而
    其於施用海洛因與安非他命前或後之持有海洛因與安非他命犯行，各為其施用之
    高度行為所吸收，均不另論罪。又被告多次施用海洛因及安非他命之行為，時間
    緊接，手法相同，所犯均係犯罪構成要件相同之罪名，顯係基於概括犯意而反覆
    為之，應依連續犯規定，各論以一罪，並分別加重其刑。查被告前因竊盜案件，
    經臺灣高雄地方法院以八十九年度易字第三一五七號判決處有期徒刑一年六月確
    定，嗣於九十年間復因違反毒品危害防制條例案件，經本院以九十年度屏簡字第
    一九七號判決處有期徒刑六月確定，上開二罪接續執行，於九十二年三月十五日
    刑期屆滿執行完畢，有臺灣屏東地方法院檢察署刑案資料查註紀錄表及臺灣高等
    法院被告全國前案記錄表在卷可稽，其於五年以內再犯本件有期徒刑之上述二罪
    ，均為累犯，應加重其刑，其有二種刑之加重事由，均應遞加重之。又被告於犯
    罪未被有偵查權之機關或公務員發覺前，即先行對巡邏警員自首表明其施用前開
    毒品犯行，願接受法院裁判，並主動帶同警方查扣其置放於旅社房間內之海洛因
    一包等情，有卷附被告於九十二年二月十日於警察局詢問時製作之筆錄一份、警
    員孔慶玉、陳建財所製偵查報告一紙可稽，爰依刑法第六十二條前段自首之規定
    減輕其刑。被告同時有加重及減輕刑之事由，應先加後減之。爰審酌被告曾因施
    用毒品經送勒戒處所觀察、勒戒後，仍未能戒斷其施用毒品之惡習，足見其陷溺
    已深，惟因施用毒品均僅係戕害其自己身心並無加害他人，犯罪後坦承犯行、態
    度尚稱良好等一切情狀，分別量處如主文所示之刑，並定其應執行刑。扣案之海
    洛因一包（淨重零點零四公克，包裝重零點一八公克）係第一級毒品，應依毒品
    危害防制條例第十八條第一項前段之規定，沒收銷燬之。
據上論斷，應依刑事訴訟法第二百九十九條第一項前段、第二百七十三條之一第一項
，毒品危害防制條例第十條第一項、第二項、第十八條第一項前段，刑法第十一條、
第四十七條、第五十六條、第六十二條前段、第五十一條第五款，判決如主文。
本案經檢察官莊啟勝到庭執行職務。
中      華      民      國      九十三      年      五      月    三    日
                                      臺灣屏東地方法院刑事第五庭
                                                法  官  林柏泓
右正本證明與原本無異。
如不服本判決應於收受本判決送達後十日內向本院提出上訴書狀，其未敘述上訴理由
者，並得於提起上訴後十日內向本院補提理由書狀（均須按他造當事人之人數附繕本
 ）「切勿逕送上級法院」
                                                書記官  劉淑蓉
中      華      民      國      九十三      年      五      月    三    日
